【裁判字號】    98,易,2129
【裁判日期】    990331
【裁判案由】    贓物
【裁判全文】
臺灣板橋地方法院刑事判決              98年度易字第2129號
公  訴  人  臺灣板橋地方法院檢察署檢察官
被      告  甲○○
選任辯護人  黃勝文律師
            彭珮瑄律師
被      告  丁○○原名楊尉輈.
選任辯護人  李進成律師
上列被告因贓物案件，經檢察官提起公訴（97年度偵字第
32679 號），本院判決如下：
    主  文
丁○○收受贓物，處有期徒刑陸月，如易科罰金，以新臺幣壹仟
元折算壹日。
甲○○無罪。
    事  實
一、丁○○係址設臺北市○○街350 號「世揚汽車修配廠」之負
    責人，經營汽車修理業務。緣乙○○於民國97年9 月13日晚
    間10時許，將登記為鈞木實業有限公司所有，平日由其管領
    使用之車牌號碼8E-5199 號賓士廠牌自用小客車（下稱系爭
    車輛）停放於臺北縣板橋市○○路與英士路口，於同日晚間
    10時許至翌日（14日）清晨6 時30分許間某時，遭真實姓名
    年籍不詳之人以不明方式竊取該車上之儀表板總成1 組、前
    座中控臺飾板1 組、左前車窗護條1 條、右前車窗護條1條
    、引擎室內ABS 煞車系統1 組、後車廂內CD箱1 組、右後窗
    戶開關1 組、左後窗戶開關1 組、引擎室拉桿1 支、前座車
    內燈開關1 組、照後鏡2 個、方向盤總成1 組、打檔桿1支
    、行車電腦1 臺等汽車零件，乙○○於97年9 月14日上午發
    現前開汽車零件失竊後，將系爭車輛交由臺北市○○街130
    號凱越修車廠修繕。凱越修車廠因無材料可資維修，該廠經
    理戊○○乃商請丁○○代為維修該車，惟丁○○嗣因房租問
    題與凱越修車廠滋生嫌隙，拒絕修復系爭車輛，戊○○遂透
    過甲○○（甲○○詳後述無罪部分）商請丁○○繼續維修該
    車，經丁○○首肯後，甲○○即於97年10月19日撥打電話向
    乙○○告知得為其修車並取得乙○○之同意，丁○○再委請
    拖車業者將系爭車輛拖至世揚汽車修配廠，而丁○○明知真
    實姓名年籍不詳之成年男子所交付之賓士廠牌汽車之行車電
    腦1 臺、方向盤總成1 組、打檔桿1 支、後車廂內CD箱1 組
    、照後鏡2 個均係乙○○於上開時地失竊而屬來路不明之贓
    物，竟基於收受贓物之犯意，於97年9 月14日6 時30分許後
    某日，在不詳地點，自該真實姓名年籍不詳之成年人處收受
    該等汽車零件，並於97年10月19日後某日，將其收受之上開
    行車電腦1 臺、方向盤總成1 組、打檔桿1 支、後車廂內CD
    箱1 組、照後鏡2 個等贓物零件裝配於乙○○所有之系爭車
    輛上，俟修繕完畢後，再於97年10月21日，交由甲○○將系
    爭車輛交付給乙○○。嗣乙○○發現系爭車輛上所裝設之上
    開汽車零件係其先前遭竊之物品，報警處理，而循線查悉上
    情。
二、案經乙○○訴由臺北縣政府警察局海山分局移送臺灣板橋地
    方法院檢察署檢察官偵查起訴。
    理  由
壹、證據能力部分
一、證人乙○○於警詢時之證述
    按被告以外之人於審判外之言詞或書面陳述，除法律有規定
    者外，不得作為證據，刑事訴訟法第159 條第1 項定有明文
    。查證人即告訴人乙○○於警詢中證述之證據能力，均業經
    被告甲○○、丁○○之辯護人於本院準備程序中聲明異議，
    另查無合於刑事訴訟法第159 條之1 至159 條之4 所定傳聞
    證據得為證據之例外情形，是依刑事訴訟法第159 條第1 項
    之規定，應認證人乙○○於警詢中之陳述並無證據能力。
二、證人乙○○於偵查中之證述
    按被告以外之人於偵查中向檢察官所為之陳述，除顯有不可
    信之情況者外，得為證據，刑事訴訟法第159 條之1 第2 項
    定有明文，此為傳聞法則之例外。查證人乙○○於偵查中具
    結所為之證詞，並無顯不可信之情況，本屬有證據能力之證
    據，且證人乙○○於本院審理中，復以證人身分到庭具結而
    為陳述，並接受交互詰問，而完足為合法調查之證據，是證
    人乙○○於偵查中之證述，自得採為本案之證據（最高法院
    96年度台上字第4064號判決意旨可資參照）。辯護意旨指稱
    證人乙○○於偵查中之證述未經被告詰問，並無證據能力云
    云，尚無足取。
三、除證人乙○○於警詢、偵查中之陳述外，本判決後開所引用
    被告以外之人於審判外之陳述（包括書面陳述），固亦屬傳
    聞證據，惟公訴人、被告及其等辯護人就該等審判外陳述之
    證據能力，於本案言詞辯論終結前均未聲明異議。本院審酌
    該等證據資料製作時之情況，並無違法不當及證明力明顯過
    低之瑕疵，亦認為以之作為證據應屬適當，依刑事訴訟法第
    159 條之5 規定，認該等證據資料均有證據能力。
貳、認定本案犯罪事實之證據及理由
一、訊據被告丁○○固坦承其係世揚汽車修配廠負責人，經營汽
    車修理業務，乙○○系爭車輛上之零件失竊後，其曾為該車
    輛裝修汽車零件等事實，惟否認有何收受贓物之犯行，辯稱
    ：當時伊與凱越修車廠分租廠房經營修車廠，伊修車廠內有
    放一部與系爭車輛同款之汽車，凱越修車廠戊○○經理看到
    伊有該輛車，遂請伊去查看系爭車輛，並詢問伊是否可以幫
    忙代修，伊說可以。後來伊因為房租問題與凱越修車廠相處
    不歡，伊即遷離原承租地點，且不願再承修系爭車輛。其後
    ，被告甲○○受戊○○之託，商請伊繼續幫忙維修系爭車輛
    ，伊方又應允。伊為系爭車輛裝修之零件，除行車電腦外，
    均是由伊先前向陳曉蒨購得之車牌號碼5656-EA 同型報廢車
    輛上更換而來，至於行車電腦部分，因車號5656-EA 之點火
    晶體有問題，因此伊係將伊店內另1 台汰舊換新之車輛之行
    車電腦洗空白及更改電腦程式設定後，裝設在系爭車輛上。
    伊並無向他人收受贓物之犯行等語。
(一)、告訴人乙○○使用之系爭車輛，於97年9 月13日晚間10時許
    至翌日（14日）清晨6 時30分許間某時，在臺北縣板橋市○○路與英士路口，遭真實姓名年籍不詳之人以不明方式竊取
    車上之儀表板總成1 組、前座中控臺飾板1 組、左前車窗護
    條1 條、右前車窗護條1 條、引擎室內ABS 煞車系統1 組、
    後車廂內CD箱1 組、右後窗戶開關1 組、左後窗戶開關1組
    、引擎室拉桿1 支、前座車內燈開關1 組、照後鏡2 個、方
    向盤總成1 組、打檔桿1 支、行車電腦1 臺等汽車零件，乙○○於97年9 月14日發現失竊後，將系爭車輛送由臺北市○○街130 號凱越修車廠維修等事實，業經證人即告訴人乙○○於偵查及本院審理中指述歷歷，被告丁○○對此亦無異詞
    ，此部分至屬明確。
(二)、被告丁○○前向凱越修車廠分租廠房，凱越修車廠經理戊○○因此得悉被告丁○○之修車廠內有一部與系爭車輛同車型
    （賓士E240型）之報廢車輛，乃洽請被告丁○○以該報廢車
    輛之零件代修系爭車輛，惟其後被告丁○○因房租問題與凱
    越修車廠產生嫌隙，因而搬離該承租地點，並拒絕修復系爭
    車輛。戊○○乃再透過被告甲○○商請被告丁○○繼續承修
    系爭車輛，並獲被告丁○○首肯，被告甲○○遂於97年10月
    19 日 撥打電話予乙○○，告知將為其修車，且徵得乙○○
    之同意。經被告甲○○轉知被告丁○○後，被告丁○○即僱
    請拖車業者將系爭車輛拖至臺北市○○街350 號世揚汽車修
    配廠，由被告丁○○為系爭車輛裝修儀表板總成1 組、前座
    中控臺飾板1 組、左前車窗護條1 條、右前車窗護條1 條、
    引擎室內ABS 煞車系統1 組、後車廂內CD箱1 組、右後窗戶
    開關1 組、左後窗戶開關1 組、引擎室拉桿1 支、前座車內
    燈開關1 組、照後鏡2 個、方向盤總成1 組、打檔桿1 支、
    行車電腦1 臺等零件各節，業經被告丁○○於本院審理中自
    白不諱，核與證人戊○○、乙○○於本院審理中之證述相符
    ，亦堪認定。
(三)、被告丁○○為系爭車輛所裝修之行車電腦1 臺、方向盤總成
    1 組、打檔桿1 支、後車廂內CD箱1 組及照後鏡2 個，確均
    屬告訴人乙○○於前開時地所失竊之贓物乙情，復經證人乙○○於偵查及本院審理中一致具結證述：伊對伊車子的狀況
    很熟悉。被告甲○○交車給伊後，伊當場就有檢查，伊把駕
    駛座車門關起來，照後鏡會震動，伊就知道那是伊失竊之零
    件，因為伊原來的照後鏡螺絲孔很大鎖不緊，且其中左邊的
    照後鏡，伊有點原漆（原來烤漆顏色），因為伊的停車位是
    機械式的，會刮到伊的照後鏡，所以伊曾經用筷子，把銀色
    油漆點上去，結果裝回來的時候一樣用油漆塗過，且塗的位
    置都一樣。又伊是從事木地板之生意，平常會將木頭樣品放
    在伊方向盤上面看，會刮到方向盤，後來被告丁○○裝修之
    方向盤上面有很多刮痕，伊一看就知道該方向盤是伊的。還
    有伊後面的CD盒有許多木屑，與伊之前零件狀況相同；另外
    安裝回來的排檔桿基座有伊自己滴到的三秒膠，顏色有點模
    糊，伊車子零件在失竊之前，排檔桿下面就有這樣的狀況。
    此外，中華賓士公司之人員曾告訴過伊，賓士車輛之行車電
    腦一定要從國外訂購，不可能從另一台賓士車上拆卸下來。
    伊取回系爭車輛後，前往中華賓士進行測試，中華賓士有出
    具測試報告說該行車電腦之序號都與伊失竊的相同等語綦詳
    （見偵查卷第63頁、第106 頁、第107 頁、本院99年1 月13
    日審判筆錄）。而證人乙○○與被告丁○○原不相識，且其
    於本院審理中作證，亦證稱其不知被告丁○○所為其裝設之
    儀表板等零件是否為其失竊之零件（見後述），並非全然為
    被告丁○○不利之證詞；再參酌被告乙○○上揭關於行車電
    腦之陳述，亦核與證人即賓航賓士汽車股份有限公司板橋分
    公司（下稱賓航公司）廠長丙○○於偵查及本院審理中所稱
    ：賓士車輛有3 種物件即引擎電腦（即行車電腦）、變速箱
    電腦、晶片鑰匙，車主必須提出證明才能訂購，且此3 種零
    件沒有共通性，因為每一台賓士車都有自己的車子序號，引
    擎電腦、變速箱電腦及引擎開關都會輸入該車自己的序號，
    只有此3 種序號均相符時才能發動車輛，因此拆裝Ａ車的行
    車電腦到Ｂ車的行車電腦上是不能發動的，如果車主遺失行
    車電腦，依照賓士公司的規定，一定要向德國原廠訂購。系
    爭車輛前經賓航公司比對結果，證明本件裝修後之引擎電腦
    可以用在系爭車輛上等語（見偵查卷第76頁、本院98年12月
    9 日審判筆錄）相符，而被告丁○○修復後之系爭車輛經送
    賓航公司檢測，結果為「列印底盤號碼與車子比對底盤號碼
    無誤」，亦有該公司97年10月28日檢查報告1 份存卷為憑（
    見偵查卷第47頁、第48頁），足徵證人乙○○前開證詞，應
    屬信實公允而堪予採信。是被告丁○○為系爭車輛所裝修之
    前開5 種零件，確屬證人乙○○失竊之贓物，並經不詳之人
    於竊取後交付被告丁○○，要屬無疑。
(四)、按被告丁○○係以經營汽車修理為業，且自承其從事此業迄
    今已8 年，其自知現今不少竊車集團，多以竊取車輛零件或
    竊車後拆解零件再低價販售作為其等銷贓之手法，是對於其
    為客戶修繕之中古零件之來源，尤應詳加查證，避免收受來
    路不明之贓物，惟其未詳究前開行車電腦、方向盤總成、打
    檔桿、後車廂內CD箱及照後鏡等零件之來源及取得正當之權
    源證明，逕自不詳人士處收受該等零件，嗣並將之裝設於系
    爭車輛上，其對於該等零件係屬來源不明之贓物，自當有所
    認識。再者，被告丁○○自96年11月起，即先後向真實姓名
    年籍不詳綽號「阿三」及「吳火鏡」之成年男子，以低於市
    價之價格購得多種贓物零件，經警方於98年5 月22日持搜索
    票至其所營之世揚汽車修配廠上址搜索，扣得大量贓物零件
    ，被告丁○○亦因涉犯故買贓物罪嫌，經臺灣臺北地方法院
    檢察署檢察官以98年度偵字第13045 號提起公訴，而被告丁○○於該案偵訊中，業已坦承其知悉向「阿三」與「吳火鏡
    」購入者為贓物，且該案部分被害人之情狀亦與本案被害人
    乙○○相同，均係被害人原本失竊之零件遭被告丁○○安裝
    回被害人送修之同一車輛上，此有上開98年度偵字第13045
    號起訴書、該案被告丁○○與各該被害人之警詢、偵查筆錄
    在卷可考，益見被告丁○○自不詳人士處收受本件行車電腦
    、方向盤總成、打檔桿、後車廂內CD箱及照後鏡等零件，主
    觀上確有收受贓物之故意。
(五)、被告丁○○固以前詞置辯，並另辯稱其確實得將賓士同款其
    他車輛之行車電腦以「洗空白」之方式，輸入原車之底盤號
    碼後，資以發動原車，且此部分並經其於本院審理中提供賓
    士車輛及行車電腦實際測試後予以證明，賓士公司所言不能
    以洗空白之方式，將行車電腦拆卸重裝於其他車輛上，係賓
    士公司囿於自有體系之片面說法云云。然被告丁○○於警詢
    、偵查中，原均供稱其係將前向陳曉蒨購得之車號5656-EA
    報廢車輛上之行車電腦拆卸後裝設至系爭車輛，惟於本院審
    理中，卻又翻稱其係以另一台汰舊換新之同款車輛上之行車
    電腦為系爭車輛進行維修，其先後辯解不一，已難逕予採信
    。再者，依照被告丁○○所述，行車電腦定須輸入系爭車輛
    之車身號碼（底盤號碼）並安裝至系爭車輛上後，系爭車輛
    始能發動；復參酌證人丙○○所言，行車電腦乃賓士車輛之
    3 種管制零件之一，足徵行車電腦應屬系爭車輛之核心零件
    ；而被告丁○○係於97年10月19日後某日，始為系爭車輛裝
    設行車電腦，嗣於同月28日，被告丁○○即因涉犯本件贓物
    罪嫌遭警方約談，則被告丁○○於遭警方調查時，對於其為
    系爭車輛維修之行車電腦來源，因時隔甚近，自應記憶猶新
    ，如該行車電腦之來源確屬正當，其為求自清，衡情當會立
    即就此提出適切說明並提供合法之來源證明，惟其自警詢迄
    本案審理終結止，對於其前開所謂「另一台汰舊換新之車輛
    」之車號、車型及取得權源均語焉不詳，其此部分辯解，顯
    無可採。復以，本院於審理中，依被告丁○○之請求至賓航
    公司就被告所提供之車號6B-8080 號賓士車輛（2000年出廠
    ）及行車電腦進行測試，惟被告對其所提供之該行車電腦來
    源，並未提出任何證件或證明，僅陳稱該行車電腦所屬車輛
    亦係2000年出廠，型式不詳；且被告所提供前開6B-8080 號
    車輛經賓航公司人員進行電子元件電腦診斷檢查，檢測結果
    顯示底盤號碼均為1 ，嗣經被告將其提供之上開行車電腦安
    裝至前開6B-8080 號車輛，再度進行電腦檢查，結果顯示底
    盤號碼均為0 ，有本院98年12月22日勘驗筆錄暨勘驗照片、
    電腦檢查資料在卷可憑（見本院卷第90頁至第121 頁），此
    與一般正常車輛及行車電腦經電腦檢測後，應如常顯示該車
    之車身號碼之情形顯然有別。尤有甚者，上開被告丁○○提
    供之行車電腦在尚未經被告丁○○輸入6B-8080 號車輛之車
    身號碼之前，該車輛即可發動，亦與被告丁○○所稱須將行
    車電腦輸入該車之車身號碼後始可發動之情節不符，經本院
    詢問被告丁○○其中緣由，被告丁○○答稱此應係其在本院
    至現場勘驗前，其不小心將軟體設定錯誤云云（見本院99年
    3 月17日審判筆錄），足見被告丁○○於本院現場勘驗時提
    供之車輛及電腦，均經其以不明方式為錯誤之設定，則本院
    於該次現場測試勘驗之結果，自無足為有利於被告丁○○之
    認定至明。況縱認被告丁○○辯稱其確可將他車之行車電腦
    「洗空白」並輸入待修車輛之車身號碼後，發動該待修車輛
    之辯解屬實，然依證人戊○○於本院審理中所言（見本院卷
    第141 頁），仍須二車之年份及車型相同，方可將行車電腦
    洗空白後互用；則被告丁○○究竟如何憑空取得恰與系爭車
    輛相同年份、車型之車輛上之行車電腦，既未見被告丁○○
    予以陳明，僅空言辯稱其係以另台車輛之行車電腦裝設於系
    爭車輛上云云，當無足採。另被告丁○○裝設於系爭車輛上
    之方向盤總成1 組、打檔桿1 支、後車廂內CD箱1 組及照後
    鏡2 個，亦經證人乙○○歷歷指證與其先前失竊之零件特徵
    相符，業如前述，被告丁○○辯稱其該等零件係其由車牌號
    碼5656-EA 車輛上拆卸而來，同無可取。
(六)、綜前，本件事證明確，被告丁○○之犯行至堪認定。
參、論罪科刑
一、核被告所為，係犯刑法第349 條第1 項之收受贓物罪。公訴
    意旨雖認被告丁○○為系爭車輛所裝修之儀表板總成1 組、
    前座中控臺飾板1 組、左前車窗護條1 條、右前車窗護條1
    條、引擎室內ABS 煞車系統1 組、右後窗戶開關1 組、左後
    窗戶開關1 組、引擎室拉桿1 支、前座車內燈開關1 組等零
    件，亦均屬被告丁○○自不詳成年人處所收受之贓物，然參
    酌證人乙○○於本院審理中所稱：系爭車輛維修後的儀表板
    顏色比較亮，而且伊本來儀表板裡面數字顯示沒有壞，但是
    交回來的儀表板時間顯示數字有壞掉，里程數也不一樣，該
    儀表板伊不能確定是否為伊的；而且前副駕駛座車窗的保護
    條顏色比失竊前比較黑一點，不是伊原來的護條顏色等語（
    見本院99年1 月13日審判筆錄），足見被告丁○○為系爭車
    輛所裝修之儀表板及車窗護條，與乙○○所失竊之零件狀況
    有異，已難認係乙○○所失竊之物件而屬贓物。再遍觀證人
    乙○○於偵查及本院審理中之證述，其並未具體指述被告丁○○為系爭車輛安裝之前座中控臺飾板、引擎室內ABS 煞車
    系統1 組、右後窗戶開關1 組、左後窗戶開關1 組、引擎室
    拉桿1 支、前座車內燈開關1 組等零件之特徵，無從據以認
    定該部分零件確係乙○○失竊之物品，公訴意旨復未提出其
    他積極證據證明被告丁○○為系爭車輛裝修之儀表板總成1
    組、前座中控臺飾板1 組、左前車窗護條1 條、右前車窗護
    條1 條、引擎室內ABS 煞車系統1 組、右後窗戶開關1 組、
    左後窗戶開關1 組、引擎室拉桿1 支、前座車內燈開關1 組
    等零件係他人因財產犯罪所取得之贓物，且被告丁○○確有
    一台與系爭車輛相同車型之報廢車輛，此除經證人戊○○於
    本院審理中證述甚明（見本院卷第137 頁），且經被告丁○○提出車牌號碼5656-EA 自小客車之行車執照1 張及汽車買
    賣合約書1 份附卷相佐（見偵查卷第49頁、第50頁），是本
    案亦難排除被告丁○○為系爭車輛所裝設之此部分零件，係
    由車號5656-EA 車輛上所拆取而得之可能性，公訴意旨遽認
    被告丁○○此部分亦構成收受贓物罪嫌，尚屬率斷，惟此部
    分與前開被告丁○○經論罪科刑部分有實質上一罪之關係，
    爰不另為無罪之諭知。
二、爰審酌被告經營汽車修理廠，明知其所收受之汽車零件乃來
    路不明之贓物，為圖修車費用之不法利益，竟仍逕予收受，
    助長竊盜犯罪橫行，且增加偵查犯罪員警追查贓物之困難，
    並兼衡其素行、犯罪之動機、目的、手段、所生危害程度、
    犯罪後一再飾詞圖卸，不知悔改及告訴人已領回部分贓物等
    一切情狀，量處如主文所示之刑，並諭知易科罰金之折算標
    準。
肆、無罪部分
一、公訴意旨另以：被告甲○○係「豐霖企業有限公司」之負責
    人，經營汽車零件、材料銷售業務。詎其為牟取不法利益，
    明知真實姓名年籍不詳之成年男子所交付之賓士廠牌之汽車
    儀表板總成1 組、前座中控臺飾板1 組、左前車窗護條1條
    、右前車窗護條1 條、引擎室內ABS 煞車系統1 組、後車廂
    內CD箱1 組、右後窗戶開關1 組、左後窗戶開關1 組、引擎
    室拉桿1 支、前座車內燈開關1 組、照後鏡2 個、方向盤總
    成1 組、打檔桿1 支、行車電腦1 臺等汽車零件，均係來路
    不明之贓物，竟與被告丁○○基於收受贓物之犯意聯絡，於
    97 年9月14日上午6 時30分許後某日，在不詳地點，共同自
    真實姓名年籍不詳之成年人處收受上開汽車零件。嗣被告甲○○得悉乙○○將上開自用小客車送凱越修車廠修理，遂於
    同年10月19日，以撥打電話之方式向乙○○佯稱得以較低廉
    之價格為其修車，再推由被告丁○○將上揭汽車零件裝配在
    乙○○所有之前開自用小客車上，嗣經乙○○察覺而報警處
    理，因認被告甲○○亦涉犯刑法第349 條第1 項之收受贓物
    罪嫌。
二、按犯罪事實應依證據認定之，無證據不得認定犯罪事實；不
    能證明被告犯罪者，應諭知無罪之判決，刑事訴訟法第154
    條第2 項、第301 條第1 項分別定有明文。又刑事訴訟法第
    161 條第1 項明定：檢察官就被告犯罪事實，應負舉證責任
    ，並指出證明之方法。依此，檢察官對於起訴之犯罪事實，
    應負提出證據及說服之實質舉證責任。倘其所提出之證據，
    不足為被告有罪之積極證明，或其指出證明之方法，無從說
    服法院形成被告有罪之心證，基於無罪推定之原則，自應為
    被告無罪判決之諭知（最高法院92年台上字第128 號判例意
    旨參照）。
三、質之被告甲○○堅詞否認有何收受贓物之犯行，辯稱：本案
    伊僅是單純介紹系爭車輛予被告丁○○維修。伊當初去凱越
    修車廠保養另外一台車，凱越戊○○經理主動跟伊提及系爭
    車輛，趙經理說他原已與跟被告丁○○達成修車協議，惟嗣
    後被告丁○○因租金問題與凱越修車廠鬧得不愉快，因此被
    告丁○○將修車廠搬走，且不願再幫凱越修車廠修理系爭車
    輛。趙經理因為伊認識被告丁○○，就拜託伊當介紹人，故
    伊才將系爭車輛介紹給被告丁○○修理，伊知道丁○○修車
    廠有一台與系爭車輛相同車型之報廢車輛，實際上要修哪些
    零件伊則不清楚。又因趙經理已跟車主表示無零件，不方便
    再出面，才請伊直接跟車主報價等語。
四、經查：
(一)、被告丁○○與凱越修車廠戊○○經理原已達成修繕系爭車輛
    之協議，嗣因雙方關係破裂，被告甲○○受戊○○經理所託
    ，再商請被告丁○○修理該車，並由被告甲○○撥打電話徵
    求乙○○之同意後，由被告丁○○進行整修，被告甲○○並
    未參與被告丁○○修繕系爭車輛之過程，被告丁○○亦未告
    知其修理之零件內容，被告丁○○係於修復該車後，撥打電
    話予被告甲○○，再由被告甲○○將整修完畢之系爭車輛交
    還予乙○○等情，業經證人丁○○及戊○○於本院審理中證
    述一致。由此觀之，被告甲○○既係受戊○○之託，方居中
    協調由被告丁○○修復系爭車輛，並撥打電話與乙○○聯繫
    ，其並未實際參與修車之經過，對於被告丁○○維修之零件
    種類亦無知悉，卷內復無任何事證足證被告甲○○與被告被
    告丁○○有自不詳人士處共同收受裝修零件之情事，實難認
    被告甲○○與被告丁○○有何收受贓物之犯意聯絡及行為分
    擔。且被告丁○○本係以經營修理汽車為業，其修車廠內尚
    有一台與系爭車輛相同車型之車號5656-EA 報廢車輛等節，
    亦如前敘，則被告甲○○應戊○○之要求，洽請被告丁○○
    修復系爭汽車，亦與常情無違，被告甲○○主觀上並無從得
    知被告丁○○為系爭車輛安裝之部分零件，係被告丁○○自
    不詳人士處所取得來源不明之贓物，當難僅以被告甲○○有
    撥打電話予乙○○及將系爭車輛交還予乙○○之行為，遽入
    被告甲○○於罪。況被告丁○○為系爭車輛所裝修之儀表板
    總成1 組、前座中控臺飾板1 組、左前車窗護條1 條、右前
    車窗護條1 條、引擎室內ABS 煞車系統1 組、右後窗戶開關
    1 組、左後窗戶開關1 組、引擎室拉桿1 支、前座車內燈開
    關1 組等零件，尚乏具體事證足認確屬贓物，已據本院詳論
    如前（見被告丁○○不另為無罪諭知部分），此部分被告甲○○無從構成收受贓物罪，尤不待言。
(二)、證人乙○○於本院審理中，雖證稱：系爭車輛先前已失竊過
    一次，本次是第二次。第一次失竊時，也是戊○○幫伊處理
    ，第一次失竊裝回的零件，戊○○有說是向一位「阿基」購
    買。本次在被告甲○○打電話給伊之前，伊有問戊○○，這
    次車子零件失竊怎麼辦，戊○○說可以再找「阿基」，後來
    伊問戊○○，才知道「阿基」就是被告甲○○等語（見本院
    99年1 月13日審判筆錄），然證人乙○○證稱其第一次系爭
    車輛失竊之零件係自被告甲○○處購得乙節，核屬聽聞自戊○○處之轉述，並非其親身見聞，就此證人戊○○並已證述
    ：伊並未跟乙○○說其第一次失竊後修繕的零件是被告甲○○提供的，當初是由一位叫「小廖」之材料商提供行車電腦
    ，其他零件是用湊的，有新有舊等語（見同上審判筆錄），
    是證人乙○○前開證詞，已難率認屬實。又依證人乙○○於
    偵查及本院審理中之證言，均僅能證明被告甲○○曾有撥打
    電話詢問其是否同意由被告甲○○代為修繕車輛乙事，證人
    乙○○並未親眼目睹修車之過程，而本案實際修繕車輛為被
    告丁○○，已如前述，證人乙○○所言尚無從證明被告甲○○對於被告丁○○維修零件之來源已有認識，自不足為不利
    於被告甲○○之認定。至被告甲○○究係於前往凱越修車廠
    見到系爭車輛後，因知悉被告丁○○有同款車輛之零件，故
    主動向戊○○表明承修意願，抑或被動受戊○○所託，居中
    協調被告丁○○承修系爭車輛，被告甲○○於警詢、偵查及
    本院審理中之供述雖未盡一致，然如無確切積極事證，本不
    能僅以被告先後供詞齟齬，遽謂被告涉有犯罪；且本案不論
    情況為何，被告甲○○既認被告丁○○有與系爭車輛相同車
    型之報廢車輛，其於居中介紹修車，主觀上亦難認對被告丁○○嗣後維修之部分零件竟屬贓物之情得有預見。
五、據上所陳，公訴人所舉事證，尚有合理之懷疑存在，無從說
    服本院形成被告甲○○收受贓物犯行有罪之確信心證。揆諸
    前揭說明，本件既不能證明被告甲○○犯罪，自應為其無罪
    之諭知，以昭審慎。
據上論斷，應依刑事訴訟法第299 條第1 項前段、第301 條第1
項前段，刑法第349 條第1 項、第41條第1 項前段，刑法施行法
第1 條之1 ，判決如主文。
本案經檢察官陳姿雯到庭執行職務。
中    華    民    國    99    年    3     月    31    日
                  刑事第二十庭  法  官  吳佳穎
以上正本證明與原本無異
如不服本判決應於送達後10日內向本院提出上訴狀
                                書記官  黃炎煌
中    華    民    國    99    年    3     月    31    日
附錄本案論罪科刑法條全文：
中華民國刑法第349條（普通贓物罪）
收受贓物者，處3 年以下有期徒刑、拘役或5 百元以下罰金。
搬運、寄藏、故買贓物或為牙保者，處5 年以下有期徒刑、拘役
或科或併科1 千元以下罰金。
因贓物變得之財物，以贓物論。

司法院資訊處製作；財團法人民間司法改革基金會備份。
